臺灣臺北地方法院民事判決　　　　　　　92年度重訴字第98號
　　原　　　告　三商電腦股份有限公司
　　即反訴被告
　　法定代理人　庚○○
　　訴訟代理人　吳志勇律師
　　複 代 理人　潘曉真律師
　　被　　　告　財團法人中國生產力中心
　　即反訴原告
　　法定代理人　戊○○
　　訴訟代理人　丁○○
　　　　　　　　己○○
　　　　　　　　丙○○
　　　　　　　　甲○○
上列當事人間給付承攬報酬等事件，本院於中華民國94年8 月2
日言詞辯論終結，判決如下：
    主  文
原告之訴及假執行之聲請均駁回。
訴訟費用由原告負擔。
反訴被告應給付反訴原告新台幣玖佰貳拾捌萬元及自民國九十二
年七月九日起至清償日止，按年息百分之五計算之利息。
反訴原告其餘之訴駁回。
反訴訴訟費用由反訴被告負擔五分之三，餘由反訴原告負擔。
本判決第三項，於反訴原告以新台幣佰零玖萬元為反訴被告供
擔保後，得假執行；但反訴被告如以新台幣玖佰貳拾捌萬元為反
訴原告預供擔保，得免為假執行。
反訴原告其餘假執行之聲請駁回。
    事實及理由
甲、程序方面：
一、本件原告法定代理人於起訴時為陳河東，繼於本院審理期間
    變更為陳翔立，業聲請承受訴訟並提出公司變更登記事項卡
    為證（見本院3卷第7頁），經核無不合，應予准許。
二、按訴狀送達後，原告不得將原訴變更或追加他訴，但擴張或
    減縮應受判決事項之聲明者，不在此限，民事訴訟法第255
    條第1 項第3 款定有明文。經查，本件反訴原告於民國92年
    2 月24日起訴時請求反訴被告給付新台幣（下同）13,530,0
    00元（見本院1卷第33頁），嗣於93年7月7 日將請求金額擴
    張為14,103,178元（見本院2卷第155頁），揆諸前開規定，
    應予准許，合先敘明。
乙、實體方面：
壹、本訴部分，兩造之主張及陳述：
一、原告起訴主張：兩造於90年間訂定「三商電腦股份有限公司
    IFS ERP 導入專案合約」（下稱系爭合約），被告依據上開
    合約附件工作計劃書（即Project Plan Milestone）進度為
    原告安裝、導入IFS ERP 系統建置，實屬承攬性質。而被告
    依約原應於90 年12 月30日完成系統建置、上線。詎料，被
    告其因能力不足逾越合約約定應於90年2 月9 日軟體安裝日
    期，嗣被告進行至工作計畫書19項Data Migration其導入工
    作進行已不完整，後至第31至35項Enhancement 工作內容，
    被告更因自身技術能力不足造成工作之嚴重停宕，被告因系
    爭工作進行之遲延、未完成，故遲未能依系爭合約第8 條第
    3 點及14條約定，取得原告之書面認可驗收文件，雖被告於
    91年5 月15日曾發函表示工作進度落後，係因次承攬人即訴
    外人凱笙科技股份有限公司（下稱凱笙公司）擅自撤離所致
    ，被告仍應擔負逾期違約之責。被告直至91年底猶未能依約
    完成工作，原告曾多次發函催告被告履行，未獲置理，原告
    依據系爭合約第11條第2 項約定以起訴狀繕本之送達為終止
    契約之意思表示，並依系爭合約第12條第2 項約定，請求被
    告返還已支領之新台幣（下同）472 萬元費用，以及依據系
    爭合約第12條第3 項、第14條約定，向被告請求「按日」以
    顧問費總金額760 萬元千分之5 ，並以最高40天計之懲罰性
    違約金，共計152 萬元，合計624 萬元等情。並聲明：(一)被
    告應給付原告624 萬元，及自起訴狀繕本送達翌日起至清償
    日止，按年息5%計算之利息。(二)願供擔保請准宣告假執行。
二、被告則以：系爭合約前言及第1 條文義，顯已敘明雙方係成
    立委任關係無疑，被告依原告事前指定，為執行輔導專案之
    需要，向原廠代為訂購系爭軟體，並非被告所開發設計，被
    告僅在提供導入軟體服務，故系爭合約性質係屬委任而非承
    攬。被告除向IFS 原廠代為訂購ERP 標準版系統套裝軟體，
    並為確保系統建置時程，在雙方簽約前，即90年5 月6 日請
    IFS 原廠國外顧問完成測試環境之安裝及教育訓練，並於90
    年11月30日完成IFS ERP 標準版之建置，且經原告簽名確認
    並付部分款項，可見並無發生遲延或無法使用等情事。且被
    告於91年8 月28日提出書面驗收通知，請原告於30日內表示
    異議，原告既未提出異議，則依系爭合約第14條約定，視同
    驗收。再者，系爭合約附件之時程表第31～35及第84～88為
    系統加強（Enhancement）， 屬於客製化之前製作業，供未
    來實際客製化之進行推動管制，並非客製化範圍，又除時程
    表第62～69及第117 、118 等項上線工作，需原告協助始得
    進行者外，被告均已完成時程表所列項目工作，並無逾期履
    約之情事，而原告列舉2000CSR 版之9 項測試錯誤，其中4
    項屬客製化模組訂製且經修正完成，其餘則不在系爭合約及
    客製需求範圍內，均不屬合約應執行範圍，故原告無權終止
    系爭合約，請求被告返還領取費用及違約金等語，資為抗辯
    。並聲明：(一)原告之訴駁回。(二)如受不利判決，願以現金或
    等值之台灣銀行無記名可轉讓定期存單供擔保，請准宣告免
    予假執行。
貳、反訴部分，兩造主張及陳述：
一、反訴原告主張：本件依系爭合約內容所示，反訴原告應執行
    範圍為IFS ERP 標準版系統購置及系統導入顧問服務。而反
    訴原告於90年11月30日完成IFS ERP 標準版之建置，且經反
    訴被告簽名確認並付部分款項，依系爭合約第7 條約定，反
    訴被告共應給付1,400 萬元，扣除其已支付之472 萬元後，
    反訴被告尚應給付尾款928 萬元。又反訴被告委託反訴原告
    進行12項客製化模組，其中包括6 項必須（must）客製模組
    及6 項次要（need）客製模組，雙方曾於91年2 月4 日開會
    確認12項客製化項目執行現況，依當日會議記錄所載，12項
    客製化項目幾已完成並經測試通過，反訴原告並於91年8 月
    28日發函通知反訴被告測試客製化模組並予驗收，而客製化
    模組費用之收費基準，係依反訴原告在各項客製化模組投入
    之人天數加以計算，其中6 項必須（must）客製模組共計12
    6 人天，費用2,744,040 元；6 項次要（need）客製模組費
    用共計96人天，費用2,079,138 元，共計4,823,178 元。反
    訴被告遲未給付系爭合約尾款及客製化費用，顯可歸責於其
    事由，反訴原告爰依民法第549 條第1 項及第548 條第2 項
    規定，終止合約並請求支付系爭合約尾款928 萬元及客製化
    模組費用4,823,178 元，共計14,103,178元等情。並聲明：
    (一)反訴被告應給付反訴原告14,103,178元，及自反訴狀繕本
    送達之翌日起至清償日止，按年息5%計算利息。(二)願供擔保
    請准宣告假執行。
二、反訴被告則以：反訴被告於簽約後即依約給付反訴原告軟體
    費128萬元、顧問費152萬元，其後反訴被告就反訴原告安裝
    之系統軟體雖一再表示「錯誤訊息」、「尚未安裝完成」等
    情形而未為書面驗收之認可，惟反訴被告為系爭承攬工作專
    案得以順利進行，仍基於商誼暫先行給付反訴原告192 萬元
    之軟體費用。但反訴原告並未依工程計畫書完成承攬工作，
    而無法依系爭合約第8條第3點及第14條約定取得反訴被告之
    書面認可驗收，故反訴原告請求反訴被告給付320 萬元軟體
    費，顯屬無據。且反訴原告執行之工作時程距工作計劃書第
    60項Go Live 及其後之請款條件，尚有嚴重差距，反訴原告
    自不得向反訴被告請求給付608 萬元之顧問費。又依據導入
    計劃書第27頁，陸、專案進行方第2 點一般考慮事項，已明
    定客製化內容包含「＊Report&Form＊Interface＊Data  Mi
    gration ＊Enhancement 」，自已包含反訴原告主張之客製
    化「Data Migration、Enhancement 」項目，並各別排定於
    工作計畫書第19項及第31至35項工作時程，自屬原契約約定
    範圍，且經反訴原告訴訟代理人於93年2 月3 日庭訊自承在
    卷，可見反訴原告請求客製化費用，皆屬系爭合約工作範圍
    項目。而反訴被告依約簽認反訴原告提出之系統規格書，此
    即工作計劃書第34項所定之「Enhancement Approval」工作
    項目，並非反訴被告同意反訴原告進行客製化文件。且反訴
    原告提出單方製作之客製化工作項目及價格文件，無法證明
    其已完成該函文附件所列之工作項目，且價格浮濫，實係因
    反訴原告因其次承攬人凱笙公司遲延未能完成工作，其本身
    亦無法履行系爭合約情形下，始臨訟為客製化之主張請求，
    自不足採信。退萬步言，縱認反訴原告工作內容確實逾越系
    爭合約範圍，反訴原告未能就其已進行追加工作內容以及所
    得請求合理報酬金額為舉證，其反訴請求客製化費用部分，
    自無理由等語資為抗辯。並聲明：(一)反訴原告之訴及假執行
    之聲請均駁回。(二)如受不利之判決時，願供擔保請准免為假
    執行。
、兩造不爭執事項：
一、兩造於90年2月1日同意進行本件導入工程，並於90年9月5日
    正式簽署系爭合約，由原告委託專案工作內容如「三商電腦
    股份有限公司IFS EPR 導入計畫書」。（見本院1 卷第42頁
    至第115 頁）
二、關於兩造簽約後之履約、協調經過如下：
  (一)被告於91年5 月15日以科技（91）字第624 號函向原告表示
    因其協力廠商凱笙科技股份有限公司未依合約進行，要求更
    新專案時程。（見本院1 卷第13頁）
  (二)原告則於同年7 月8 日以91三商電（資）字第5 號函稱被告
    已嚴重落後原規劃時程，且對導入本專案系統過程中所產生
    之問題無法獲得快速有效之解決，要求被告於函到7 日內無
    法提供滿意及具體可行之解決方案，原告將逕行解除合約。
    （見本院1 卷第198頁）
  (三)被告以91年8 月28日科技（91）字第1325函請原告進行標準
    版軟體之驗收。（見本院1 卷第149 頁）
  (四)原告於91年9 月月5 日91三商電（資）字第006 函覆經其測
    試所反應之問題，未獲有效之改善，無法辦理驗收。（見本
    院1 卷第16頁）
  (五)被告於91年10月4 日（91）科技字第1561號函覆，原告所稱
    之問題點，非屬模組建置上之問題，原告應無驗收之困難。
    故依系爭合約第14條規定，請求原告支付軟體費320 萬元。
    （見本院卷第153 頁）
  (六)原告復於91年10月14日91三商電（資）字第007 號函覆，因
    系爭專案系統尚未正確建置完成，無法安排驗收。並要求被
    告於函到7 日內派員將產品取回，逾期視同廢棄物處理，並
    解除系爭合約，以及請求被告返還已受領價金並給付依約罰
    款152 萬元。（見本院1 卷第160 頁）
三、原告自簽約迄今共給付被告472萬元款項。
四、依據系爭計劃書專案費用預估部分，記載系爭專用關於IFS
    ERP軟體費用（不含客製化）。
肆、本件經本院依民事訴訟法第268條之1規定，於94年8月2日與
    兩造整理並協議簡化爭點如后（見本院3卷第68頁）：
一、系爭合約性質？
二、原告得否依系爭合約第11條第2 項終止契約？
三、如原告無權終止契約時，反訴原告是否有權請求反訴被告給
    付軟體及顧問費用尾款？
四、反訴被告是否另有委託反訴原告進行客製化，而應給付客製
    化費用？
茲分別論述如下：
(一)、系爭合約性質部分：
    按承攬者，謂當事人約定，一方為他方完成一定工作，他俟
    工作完成，給付報酬之契約，民法第490 條定有明文。而委
    任者，謂當事人約定一方委託他方處理事務，他方允為處理
    之契約，民法第528 條亦定有明文。茲比較兩者性質差異性
    ，主要在於承攬著重於完成一定工作為契約目的，而委任著
    重委託他方處理事務，再按關於勞務給付之契約，不屬於法
    律所定其他契約之種類，適用關於委任之關係，民法第529
    條亦定有明文。準此可知，委任具有綜括法律所定其他契約
    類型（如僱傭、承攬、出版等）以外之其餘勞務契約之地位
    ，亦即凡是提供勞務，為他方處理事務契約，倘若無法該當
    僱傭契約、承攬契約要件等法律所定契約類型之勞務契約，
    均屬委任。然查，系爭合約前言及第1 條雖提及原告委託被
    告辦理本件專案，然不因契約使用前開文字，遽將系爭合約
    定性為委任契約，且系爭合約第7 條約定：「本合約軟體費
    新台幣640 萬元（含稅）、顧問費新台幣760 萬元（含稅）
    ，總價為新台幣1,400 萬元（含稅）」，第8 條軟體費付款
    方式：「簽約後，付軟體費20% 計128 萬元（含稅）。軟體
    安裝完成後，付軟體費30% 計192 萬元（含稅）。軟體安裝
    完成正常運作1 個月，乙方（按指被告）應以書面通知甲方
    （按指原告）開始驗收，若需修改補正，乙方應於完成後書
    面再通知甲方，複驗次數不以1 次為限。驗收通過後，付軟
    體費50% 計320 萬元（含稅）」，第9 條關於760 萬元顧問
    費部分，同係依簽約、完成工作時程及驗收通過，按完工階
    段依序付款，可見系爭合約雖區分軟體及顧問兩大項費用，
    但契約目的仍著重於被告應依約定時程完成工作並通過驗收
    ，始謂履行系爭合約義務，並非單純委由被告採購軟體另附
    隨進行安裝工作或進行教育訓練而已，故依系爭合約目的性
    而觀，既著重於完成一定工作始得支領報酬特性，應屬承攬
    性質合約，堪予認定。被告以其非軟體製造商，故非屬承攬
    云云，顯不足為採。
(二)、原告終止系爭合約是否合法部分：
  1.查乙方（按指被告）未依合約約定（含計劃書）履行時，經
    甲方（按指原告）書面催告滿15天後，乙得隨時終止本合約
    ，系爭合約第11條第2 項固明文約定，惟系爭合約附件之導
    入計劃書第21頁所載：「註：本案軟體上線使用版本為IFS
    2000C-I 及Oracle7.3.4 ，但待本案完成半年後，顧問免費
    協助三商電腦導入提昇至IFS2000C-3及Oracle8.1.6 版本（
    檢討有Report或客製化需求由顧問製作，則需另行付費；但
    客製化如涉及IFS 功能或BUG 時之客製化，需雙方檢討後方
    可決定處理方式）（見本院1 卷第70頁）；第26頁專案進行
    方式建議(3)設計階段：「三商電腦公司可能會有其特殊需求
    ，超過IFS 標準模組所能提供的，如企業特有之作業或表格
    報表等，此時就需要進行客製化作業」；第27頁一般考慮事
    項：「客製化內容含Report&Form*Interface*data Migrati
    on*Enhancement。通常要訂定客製化管制程序，在流程討論
    之後，再決定是否要做，客製化愈多，自然影響專案進度；
    客製化費用隨其耗費之人力而不同。客製化在上線前儘量管
    制，非必要不要做」（見本院1 卷第76頁）；第33頁柒專案
    費用預估「IFS ERP 軟體費用（不含客製化）」（見本院卷
    第82頁）等情而論，足見系爭合約標的IFS ERP 軟體係指標
    準版而言，並不包事後因應原告業務需求所修改之客製化軟
    體在內，足見被告依系爭合約應履行之範圍厥為IFS ERP 軟
    體購置及導入顧問服務，並不包含客製化項目在內等情，堪
    予認定。
  2.又據系爭合約第5條第2項約明原告之專案負責人為乙○○副
    理，被告專案負責人為丙○○經理，則本件自應依兩造專案
    負責人意思來判定本件工作實際執行情形為斷。雖原告屢以
    函文通知被告改善缺失未果，惟被告提出90年2月8日正式啟
    動IFS ERP導入專案、90年2月15日執行ERP 系統導入人員教
    育訓練顧問服務、90年5月6日執行安裝ERP 系統更新版本20
    00 CSR版軟體、90年7月4日調整軟體、90年9月7日提交附加
    軟體Oracle合法版本簽認、同年11月9日免費升級至2000 CS
    R版、同年11月30日安裝升級版軟體、同年12月6日就升級版
    本測試檢討、同年12月7 日協力廠商凱笙公司具體回應乙○
    ○副理測試報告問題等文件（見本院1 卷第116頁至第145頁
    ），證明其已完成IFS ERP 軟體購置及系統導入顧問服務，
    且原告專案負責人乙○○於90年12月13日簽署測試報告上載
    敘：「IFS ERP Serve端系統已於E-3000 主機端安裝完成
    ，但因系統設定值需改成符合三商電腦要求資料，現由MIS
    人員與顧問群討論中。因系統設定值的影響，於Clint 端
    的執行檔，執行時會出現錯誤訊息。Printer Serve和Eve
    nt serve已安裝完成，但目前無法檢查是否正常運作Busi
    ness Module 尚未安裝完成，但暫不影響整體專案推動時程
    」（見本院1卷第148頁），雖乙○○到庭證陳：該報告係系
    統安裝完成後參數設定，被告要伊簽收表示參數設定完成，
    所以伊列了4 個問題，表示並沒有真正安裝完成，而被告只
    做到導入計劃書第72項，之後都沒有進行云云（見本院2 卷
    第34頁、第35頁），惟觀諸原告91年7月8日91三商電（資）
    字第5號函附件之ERP系統啟用及全面上線前置作業狀況表明
    確記載：「CRP整體流程測試（不含客製化項目）完成進度O
    K 」、「教育訓練項目85% ，需補充客製化程式問題修改完
    成」等情（見本院1卷第199頁），可見除客製化項目之外，
    被告已履行系爭合約約定之IFS ERP 軟體購置及系統導入顧
    問服務，此正足以說明原告何以陸續於90年11月14日支付15
    2 萬元顧問費及128萬元軟體費，90年12月20日支付128萬元
    軟體費，91年6月5日支付64萬元安裝費等費用，更足以證明
    原告所稱被告未完成IFS ERP 軟體購置及系統導入顧問服務
    云云，不足採信。
  3.至於，被告曾以91年5 月15日科技（91）字第0624號函表示
    凱笙公司擅自撤離現場，除已緊急聯絡IFS 亞洲太平洋分公
    司（新加坡）接替上線作業，並將於91年6 月中旬完成上線
    準備作業等情（見本院1 卷第14頁），固提出延長安裝時限
    請求，惟獲原告同意被告延長履約期限至91年6 月中旬（見
    本院3 卷第68頁反面），縱認被告因凱笙公司人員撤離而影
    響進度，惟據上開原告專案負責人乙○○簽署文件及原告91
    年7 月8 日文件所示，被告既在原告同意延長之時限內完成
    工作，則其自無逾期未完成工作之違約情事存在。
  4.綜上，被告既無原告所稱構成系爭合約第11條第2 項約定終
    止契約情事，則原告以起訴狀繕本送達為終止系爭合約之意
    思表示，為無理由。
(三)、反訴原告是否有權請求反訴被告給付軟體及顧問費用尾款？
    按民法第101 條第1 項規定因條件成就而受不利益之當事人
    ，如以不正當行為阻其條件之成就者，視為條件已成就。又
    按當事人預期不確定事實之發生，以該事實發生時為債務之
    清償期者，倘債務人以不正當行為阻止該事實之發生，類推
    適用民法第101 條第1 項規定，應視為清償期已屆至，最高
    法院87年台上字第1205號著有判例可資參照。再依第11條第
    1 款終止本合約時，甲方不得要求賠償及退回已付款項。且
    至終止日前乙方發生之費用，甲方仍須支付乙方，以及未給
    付之軟體費用部分，系爭合約第12條第1 項訂有明文。查反
    訴原告業依系爭合約完成IFS ERP 軟體購置及系統導入顧問
    服務，前已詳述，則反訴原告屢向請求反訴被告進行驗收未
    果，經原告以91年10月14日91三商電（資）字第007 號函稱
    拒絕驗收云云（見本院1 卷第160 頁），自屬以不正當行為
    ，阻止驗收事實發生，依最高法院87年台上字第1205號判例
    意旨，本件應類推適用民法第101 條第1 項規定，視為已驗
    收，則反訴原告函請反訴被告給付尾款未果，依系爭合約第
    11條第1 項約定以反訴狀為終止系爭合約之意思表示，並依
    系爭合約第12條第1 項約定請求反訴被告給付軟體及顧問費
    之尾款共計928 萬元及法定遲延利息，為有理由，應予准許
    。
(四)、反訴被告是否委託反訴原告進行客製化，而應給付客製化費
    用？
    按民法第505 條第1 項規定：報酬應於工作交付時給付之，
    無須交付者，應於工作完成時給付之，同條第2 項規定：工
    作係分部交付，而報酬係就各部分定之者，應於每部分交付
    時，給付部分之報酬。足見除當事人間另有特約者外，定作
    人僅對於承攬人完成之工作，負有給付報酬之義務（最高法
    院84年度台上字第2227號判決意旨參照）。反訴原告主張反
    訴被告有委請其進行客製化之作業，而應給付客製化費用，
    然為反訴被告所否認，本件應探究反訴原告是否有權請求客
    製化之費用。經查：
  1.系爭合約IFS ERP 軟體係指標準版而言，並不包含客製化版
    本在內，此觀諸上述系爭合約附件之導入計劃書第21頁註示
    、第26頁專案進行方式建議(3)設計階段、第27頁一般考慮事
    項、第33頁柒專案費用預估所載即明，前已詳述。故如反訴
    被告除單純購入標準版軟體外，倘另有客製化模組需求時，
    自應認兩造間尚有另一契約關係存在。查反訴被告專案負責
    人乙○○分別於90年7 月8 日簽署第1 個客製化模組需求、
    90 年10 月23日簽署第3 個客製化模組需求、91年1 月16日
    簽署第4 個客製化模組需求、91年1 月21日簽署第5 個客製
    化模組需求、91年1 月31日簽署第6 個客製化模組需求及91
    年4 月9 日簽署第2 個客製化模組需求（分見本院1 卷第17
    0 頁、第175 頁、第178 頁、第180 頁、第183 頁、第185
    頁），且反訴被告專案負責人乙○○於91年1 月16日簽署三
    商電腦IFS ERP 客製化作業，並列出12項客製化優先次序等
    情（見本院1 卷第162 頁、第163 頁），在在彰現反訴被告
    要求反訴原告進行客製化工作。故證人乙○○雖嗣後於本院
    證稱：這是系統需要修改之處，伊不認為是客製化，只是習
    慣用語而已云云（見本院2 卷第38頁），然證人前開證詞非
    但與系爭合約附件導入計劃書約定客製化內容有別，實則悖
    離一般資訊業界對客製化定義，自無足採，反訴被告既已提
    出客製化之需求，並經反訴原告同意施作，自應認兩造間已
    成立客製化契約。
  2.而所謂客製化（Customization ）係指軟體在導入過程中，
    遇有特殊需求已超過標準版模組所能提供服務，另需設計額
    外程式、畫面、報表加入原標準版中，亦即依照客戶不同需
    求，製造並提供不同產品，以符合客戶需求，可見客製化目
    的著重於承攬人提出符合定作人需求之工作目的，顯有別於
    僅單純供給勞務服務之委任關係而已。則兩造在系爭合約之
    外，另約定從事行客製化工作，自屬承攬性質，故反訴原告
    應完成一定工作時，方得請求報酬。查系爭合約附件導入計
    劃書第33頁雖敘明：「另外本案客製化需經Project Team按
    三商電腦實際需求檢討，故費用目前無法提出報價（未來按
    實際工作人天提出）」，而反訴原告事後提出報價內容，固
    以人天數計算美金費用再折算為新台幣（見本院2 卷第127
    頁、第128 頁），惟反訴原告並未舉證明反訴被告同意該計
    價標準，則其單方報價請款，已失所據。又反訴原告雖去函
    向反訴被告表示已完成客製化工作促請驗收云云（見本院1
    卷第149 頁），經反訴被告函覆否認在卷（見本院1 卷第16
    頁），惟反訴原告除提出雙方往來書函之外，別無其他事證
    足資證明已完成客製化工作之證據，然基於證據共通原則，
    反訴原告既援引反訴被告91年7 月8 日91三商電（資）字第
    5 號函附件之ERP 系統啟用及全面上線前置作業狀況表為證
    據，則依據該附件記載：「MIS 負責報表（含客製化項目）
    90% 、CRP （含客製化項目）80% 、使用者手冊製作85% （
    需補充客製化部分）、SERVE 端環境檢測及CLIENT端環境建
    置新執行檔（待客製化程式問題修改完成）」等語所示（見
    本院1 卷第199 頁），足見反訴原告尚未完成客製化工作甚
    明，則反訴原告函請反訴被告驗收，自屬無理由。揆諸上開
    判決意旨，反訴原告既無向反訴被告請領報酬之權利，則其
    請求反訴被告給付客製化模組報酬4,823,178 元，為無理由
    。
伍、綜上所述，原告終止系爭合約，請求被告返還已支領472 萬
    元及懲罰性違約金152 萬元，合計624 萬元及法定遲延利息
    部分，為無理由，應予駁回。反訴原告依系爭合約完成IFS
    ERP 軟體購置及系統導入顧問服務，則其以反訴狀為終止系
    爭合約，並依系爭合約第12條第1 項請求反訴被告給付軟體
    及顧問費尾款共計928 萬元及自反訴狀繕本送達翌日（即92
    年7 月9 日，見本院2 卷第175 頁）至清償日止按年息5%計
    算遲延利息，為有理由。另反訴原告並未完成客製化工作，
    則其請求反訴被告給付此部分報酬及法定遲延利息，為無理
    由，應予駁回。
陸、假執行之宣告：
一、本訴部分：原告之訴既經駁回，其假執行之聲請應併予駁回
    。
二、反訴部分：本件反訴原告勝訴部分，兩造分別陳明願供擔保
    請准宣告假執行或免為假執行，核無不合，爰分別酌定相當
    之擔保金額，予以准許。至反訴原告敗訴部分，其假執行之
    聲請失其附麗，應予駁回。
柒、又本件事證已臻明確，兩造其餘攻擊防禦方法，於本判決結
    果不生影響，爰不一一論述，併此敘明。
捌、訴訟費用負擔之依據：民事訴訟法第78條、第79條。
中　　華　　民　　國　　94　　年　　8 　　月　　23　　日
                        民事第一庭法官  傅中樂
以上正本係照原本作成。
如對本判決上訴，須於判決送達後20日內向本院提出上訴狀。
中　　華　　民　　國　　94　　年　　8 　　月　　23　　日
                                書記官  葉志昭
